【裁判字號】    99,台抗,171
【裁判日期】    990304
【裁判案由】    聲請遷讓房屋強制執行聲明異議
【裁判全文】
最高法院民事裁定              九十九年度台抗字第一七一號
再 抗告 人  甲○○
代  理  人  吳謹斌律師
上列再抗告人因與乙○○○等間聲請遷讓房屋強制執行事件，聲
明異議，對於中華民國九十八年十二月三十一日台灣高等法院裁
定（九十八年度抗字第一九三五號），提起再抗告，本院裁定如
下：
    主  文
再抗告駁回。
再抗告程序費用由再抗告人負擔。
    理  由
本件相對人乙○○○、丙○○、丁○○、戊○○、己○○對於台
灣士林地方法院民事執行處（下稱執行法院）司法事務官駁回渠
等聲請命再抗告人遷讓房屋及其基地部分之強制執行之處分，聲
明異議，經執行法院裁定廢棄該處分後，再抗告人不服，提起抗
告。原法院以：相對人聲請執行法院命再抗告人遷讓房屋及其基
地部分之強制執行，經該法院司法事務官為駁回之處分後，相對
人提出異議，執行法院認渠等異議有理由，以裁定予以廢棄，核
與強制執行法第三條及依同法第三十條之一準用之民事訴訟法第
二百四十條之三、第二百四十條之四所定程序相符，並無民事訴
訟法第三十二條第七款所定應自行迴避之情形。又再抗告人主張
點交一○二二四建號房屋（下稱系爭房屋）時，該房屋之屋頂漏
水，屋瓦幾近龜裂，非全部換新不能居住，嗣後除三面牆外幾乎
完全拆除重建，現樓地板面積未增加等語，並參酌其所提照片，
可見系爭房屋出租時，縱然老舊，但仍具備屋頂、牆壁等基本結
構，而再抗告人既保留三面牆壁，且在原有之樓地板範圍內修建
，自難謂修建後之房屋已非原有之系爭房屋。是以相對人聲請強
制執行遷讓系爭房屋，並未逾執行名義之範圍。至再抗告人主張
相對人之被繼承人陳憲緯死亡後，兩造已有不按原租約履行之默
契及事實，且陳憲緯曾允諾補償再抗告人拆建費用，再抗告人在
相對人給付補償金前得拒絕搬遷等情，則不在執行法院所為裁定
之准駁範圍內，應由該法院另為妥適之處理。因而維持執行法院
廢棄司法事務官處分之裁定，駁回再抗告人之抗告，經核並無適
用法規顯有錯誤之情事。而系爭房屋所有權嗣雖由相對人己○○
單獨取得，但陳憲緯就該房屋之出租人地位，相對人已陳明由渠
等共同繼承，且出租人亦不以所有人為限，故此所有權變動對於
相對人為陳憲緯之繼受人並無影響。再抗告意旨，指摘原裁定不
當，聲明廢棄，難認為有理由。
據上論結，本件再抗告為無理由。依強制執行法第三十條之一，
民事訴訟法第四百九十五條之一第二項、第四百八十一條、第四
百四十九條第一項、第九十五條、第七十八條，裁定如主文。
中    華    民    國  九十九  年    三    月    四    日
                      最高法院民事第六庭
                          審判長法官  劉  福  來
                                法官  陳  國  禎
                                法官  陳  重  瑜
                                法官  吳  麗  女
                                法官  簡  清  忠
本件正本證明與原本無異
                                      書  記  官
中    華    民    國  九十九  年    三    月   十六   日
                                                      Ｑ

司法院資訊處製作；財團法人民間司法改革基金會備份。
